【裁判字號】    99,抗,454
【裁判日期】    990422
【裁判案由】    聲請定其應執行刑
【裁判全文】
臺灣高等法院刑事裁定                   99年度抗字第454號
抗  告  人
即  受刑人  甲○○
上列抗告人因定其應執行刑案案件，不服臺灣士林地方法院中華
民國99年3月17日裁定（99年度聲字第354號），提起抗告，本院
裁定如下：
    主  文
抗告駁回。
    理  由
一、原裁定意旨略以：抗告人因犯如原裁定附表所示侵占、詐欺
    等罪，數罪併罰有二裁判以上，經裁定定其應執行刑為有期
    徒刑7月，如易科罰金，以銀元300元即新台幣900元折算1日
    。
二、抗告意旨略以：受刑人因案經減刑後被判處有期徒刑6月得
    易科罰金，收到裁定書，多出1個多月刑期，請明鑑云云。
三、本院查：
  (一)、按裁判確定前犯數罪者，併合處罰之；又數罪併罰，有2
      裁判以上者（依刑法第10條第1 項規定，稱以上者，俱連
      本數計算），依刑法第51條之規定，定其應執行之刑。刑
      法第50條、第53條分別定有明文，再數罪併罰之案件，其
      各罪判決均係宣告刑，並非執行刑，縱令各案中一部分犯
      罪之宣告刑在形式上已經執行，仍應依法聲請犯罪事實最
      後判決之法院裁定，然後再依所裁定之執行刑，換發指揮
      書併合執行，其前已執行之有期徒刑部分，僅應予扣除而
      不能認為已執行完畢，在所裁定之執行刑尚未執行完畢前
      ，各案之宣告刑不發生執行完畢之問題（最高法院90年度
      台非字第340號、95年度台非字第320號判決意旨可供參照
      ）。而法律上屬於自由裁量之事項，並非概無拘束，自由
      裁量係於法律一定之外部性界限內（以定執行刑言，即不
      得違反刑法第51條之規定）使法官具體選擇以為適當之處
      理；因此在裁量時，必須符合所適用之法規之目的。更進
      一步言，須受法律秩序之理念所指導，此亦即所謂之自由
      裁量之內部性界限。關於定應執行之刑，既屬自由裁量之
      範圍，其應受此項內部性界限之拘束，要屬當然（最高法
      院80年台非字第473號判例要旨參照）。
  (二)、查抗告人所犯原裁定附表編號2至編號4之罪，犯罪時間係
      在附表編號1之罪判決確定日即96年7月19日前，合於刑法
      第51條所定數罪併罰應定執行刑之要件，揆諸前揭說明，
      縱令附表編號1 之罪之宣告刑在形式上已經執行，在所裁
      定之執行刑尚未執行完畢前，附表編號1 之罪宣告之刑不
      發生執行完畢之問題。原審依檢察官聲請，就附表編號1
      已減刑之罪所處之刑，與附表編號2至編號4已減刑之罪所
      處之刑合併定應執行刑，合於刑法第51條第5 款規定所定
      之外部界限，復未逾越法院自由裁量之內部界限，參照上
      開說明，於法並無違誤。抗告人誤以原裁定變更附表編號
      2 至編號4 所示之罪所處之刑為有期徒刑7 月，執此指摘
      原裁定不當，為無理由，應予駁回。
據上論結，應依刑事訴訟法第412條，裁定如主文。
中    華    民    國    99    年    4    月    22    日
                  刑事第九庭    審判長法  官   陳貽男
                                      法  官   詹駿鴻
                                      法  官   楊炳禎
以上正本證明與原本無異。
不得再抗告。
                                      書記官   林月蓉
中    華    民    國    99    年    4    月    23    日

司法院資訊處製作；財團法人民間司法改革基金會備份。
